臺灣高等法院刑事裁定
109年度聲字第31號
聲  請  人  臺灣高等檢察署檢察官
受  刑  人  邱柱豪  



上列聲請人因受刑人數罪併罰有二裁判以上，聲請定其應執行之
刑（108年度執聲字第2146號），本院裁定如下：
    主  文
邱柱豪所犯如附表所示各罪所處之刑，應執行有期徒刑柒年肆月
。
    理  由
一、聲請意旨略以：受刑人邱柱豪因詐欺等數罪，先後經判決確
    定如附表，應依刑法第53條、第50條第1項第1 款、第2 項
    、第51條第5 款規定，定其應執行之刑，其中原得易科罰金
    之罪部分，並經聲請人依刑法第50條第2項以請求更定應執
    行刑聲請表求為與表列其他不得易科罰金之罪併合處罰，爰
    依刑事訴訟法第477 條第1 項聲請裁定等語。
二、按裁判確定前犯數罪者，併合處罰之，而數罪併罰有二以上
    裁判者，應定其應執行之刑，其宣告多數有期徒刑者，於各
    刑中之最長期以上，各刑合併之刑期以下，定其刑期，但不
    得逾30年，刑法第50條、第51條第5 款、第53條分別定有明
    文。刑法第50條規定為：「裁判確定前犯數罪者，併合處罰
    之。但有下列情形之一者，不在此限：一、得易科罰金之罪
    與不得易科罰金之罪。二、得易科罰金之罪與不得易服社會
    勞動之罪。三、得易服社會勞動之罪與不得易科罰金之罪。
    四、得易服社會勞動之罪與不得易服社會勞動之罪。（第一
    項）」、「前項但書情形，受刑人請求檢察官聲請定應執行
    刑者，依第51條規定定之。（第二項）」，對於裁判前犯數
    罪，而有該條第1項但書各款所列情形，除受刑人請求檢察
    官聲請定應執行刑者外，不得併合處罰，是依上開規定，於
    裁判前所犯數罪兼有得易科罰金之罪與不得易科罰金之罪時
    ，是否依刑法第51條定應執行刑，繫乎受刑人請求與否，而
    非不問受刑人利益與意願，一律併合處罰。次按刑事訴訟法
    第370條第2項、第3項，已針對第二審上訴案件之定應執行
    之刑，明定有不利益變更禁止原則之適用，於分屬不同案件
    之數罪併罰有應更定執行刑者，本於同為定刑裁定應為相同
    處理之原則，法院於裁定定應執行之刑時，自仍應有不利益
    變更禁止原則法理之考量，亦即另定之執行刑，其裁量所定
    之刑期，不得較重於前定之執行刑加計後裁判宣告之刑之總
    和，否則即與法律秩序理念及法律目的之內部界限有違（最
    高法院103年度第14次刑事庭決議及最高法院93年度台非字
    第192號判決意旨參照）。
三、經查：本件受刑人邱柱豪因詐欺等數罪，先後經判決確定如
    附表所示之刑，且各該罪均係在附表編號1 所示之罪判決確
    定前所犯，並以本院為其犯罪事實最後判決法院，又附表編
    號13至14所示之罪得易科罰金，與編號1至12、15至55所示
    之罪不得易科罰金，依刑法第50條第1項但書規定，本不得
    併合處罰，惟經受刑人請求檢察官聲請定其應執行刑，此有
    受刑人於民國108年12月9 日親筆簽名並按指印之請求更定
    應執行刑聲請表附卷（見本院卷第9至11頁）可稽，合於刑
    法第50條第2項規定，是檢察官依受刑人請求而聲請定其應
    執行刑，本院審核認其聲請為正當，再者，受刑人所犯本裁
    定附表編號13至14所示之罪曾經臺灣桃園地方法院105年度
    易字第831號判決定應執行刑有期徒刑6月確定；本裁定附表
    編號15至17所示之罪，曾經本院105年度上訴字第3108號判
    決定應執行刑有期徒刑10月確定；本裁定編號18至54所示之
    罪另經本院106年度上訴字第1641號判決定應執行刑有期徒
    刑4年10月確定；又本裁定附表編號1至54所示之罪，復經本
    院107年度聲字第884號裁定定應執行刑有期徒刑6年10月確
    定，有本院前案紀錄表附卷可稽，則參照前揭說明，本院就
    附表所示各罪再定應執行行刑時，自應受上開裁判所定應執
    行刑及其他裁判宣告刑之內部界限拘束，爰依前揭法條規定
    及實務見解，並參酌上開各罪宣告刑總和上限、各刑中最長
    期，審酌受刑人犯罪情節及行為次數，就其所犯前揭各罪為
    整體非難評價，定如主文所示之應執行刑。再者，數罪併罰
    中一罪依刑法規定得易科罰金者，若因與不得易科罰金之他
    罪併合處罰而結果不得易科罰金，原得易科罰金部分所處之
    刑，自亦無庸為易科罰金折算標準之記載（司法院大法官釋
    字第144號、第679 號解釋意旨參照），準此，本件受刑人
    所犯附表編號13至14與1至12、15至55所示之罪，雖係分屬
    得易科罰金與不得易科罰金，惟經合併處罰結果，本院於定
    其應執行刑時，自無庸為易科罰金折算標準之記載，併予敘
    明。
據上論斷，應依刑事訴訟法第477條第1項，刑法第53條、第51條
第5款、第50條第1項但書第1款、第2項，裁定如主文。
中　　華　　民　　國　　109 　年　　1 　　月　　8 　　日
　　　　　　      刑事第七庭  審判長法　官  孫惠琳
　　　　　　　　　　　　　　　　　  法　官  張育彰
　　　　　　　　　　　　　　　　　  法　官  連雅婷
以上正本證明與原本無異。
如不服本裁定，應於收受送達後5日內向本院提出抗告狀。
                                    書記官  潘文賢
中　　華　　民　　國　　109 　年　　1 　　月　　9 　　日
附表：受刑人邱柱豪定應執行刑案件一覽表
編         號  1 2 3 4  罪         名  加重詐欺 加重詐欺 加重詐欺 加重詐欺  宣    告    刑  有期徒刑6月 有期徒刑6 月 有期徒刑6 月 有期徒刑6月  犯  罪  日  期  104年1月20日 104年1月23日、 104年1月26日 104年4月7日 104 年9 月1日  偵查(自訴)機關年  度  案  號  桃園地檢104 年度偵字第18164號等     最  後 事實審 法    院 桃園地院     案    號 105年度易字第831號     判決日期 106 年3月23日     確  定 判  決 法    院 桃園地院     案    號 105年度易字第831號     判    決確定日期 106 年4 月17日     是否為得易科罰金之案件  否    備           註  編號13至14、1至12與18至54所示之罪經桃園地院105年度易字第831號判決定應執行刑有期徒刑6月確定、2年10月（編號18至54所示之罪另經本院106年度上訴字第1641號判決定應執行刑有期徒刑4年10月確定） 編號15至17所示之罪經本院105年度上訴字第3108號判決定應執行刑有期徒刑10月確定      編號1 至54 所示之罪經本院107 年度聲字第884 號裁定定應執行有期徒刑6年10月確定    

編         號  5 6 7           8  罪         名  加重詐欺 加重詐欺 加重詐欺 加重詐欺  宣    告    刑  有期徒刑6月 有期徒刑6月 有期徒刑6 月 有期徒刑6月  犯  罪  日  期  104 年9 月13日 104 年9 月13日 104 年7 月15日 104年3月22日、 104年3月31日  偵查(自訴)機關年  度  案  號  桃園地檢104 年度偵字第18164號等     最  後 事實審 法    院 桃園地院     案    號 105 年度易字第831號     判決日期 106 年3月23日     確  定 判  決 法    院 桃園地院     案    號 105 年度易字第831號     判    決確定日期 106 年4月17日    是否為得易科罰金之案件  否    

編         號  9 10 11 12  罪         名  加重詐欺 加重詐欺 加重詐欺 加重詐欺  宣    告    刑  有期徒刑6月 有期徒刑6 月 有期徒刑6 月 有期徒刑6月  犯  罪  日  期  104年8月25日 104年8月25日 104年8月26日 104 年8 月28日  偵查(自訴)機關年  度  案  號  桃園地檢104 年度偵字第18164號等     最  後 事實審 法    院 桃園地院     案    號 105年度易字第831號     判決日期 106 年3月23日     確  定 判  決 法    院 桃園地院     案    號 105年度易字第831號     判    決確定日期 106 年4 月17日    是否為得易科罰金之案件  否    

編         號  13 14 15 16  罪         名  詐欺 詐欺 加重詐欺 加重詐欺  宣    告    刑  有期徒刑4月 有期徒刑4 月 有期徒刑6 月 有期徒刑6月  犯  罪  日  期  104年3月3日 104年3月19日至104年3月29日間 104年7月16日 104 年7 月16日  偵查(自訴)機關年  度  案  號  桃園地檢104 年度偵字第18164號等  桃園地檢105 年度偵字第8303號   最  後 事實審 法    院 桃園地院  臺灣高院   案    號 105年度易字第831號  105 年度上訴字第3108號   判決日期 106 年3月23日  106 年3 月16日   確  定 判  決 法    院 桃園地院  最高法院   案    號 105年度易字第831號  106 年度台上字第2059號   判    決確定日期 106 年4 月17日  106 年6月 7日  是否為得易科罰金之案件  是   否  

編         號  17 18 19 20  罪         名  加重詐欺 加重詐欺 加重詐欺 加重詐欺  宣    告    刑  有期徒刑6月 有期徒刑1年6 月 有期徒刑1年4 月 （聲請書誤載為1年2月） 有期徒刑1年  犯  罪  日  期  104年7月17日 104年1月4日、 104年1月5日 （聲請書僅記載104年1月4日） 104年1月5日 （聲請書誤載為104年2月2日） 104 年1 月29日 （聲請書誤載為104年22月4日）  偵查(自訴)機關年  度  案  號  桃園地檢105 年度偵字第8303號 桃園地檢104年度偵字第18164號等    最  後 事實審 法    院       臺灣高院 臺灣高院    案    號 105年度上訴字第3108號 106年度上訴字第1641號    判決日期    106 年3月16日 106年9月27日    確  定 判  決 法    院       最高法院 最高法院    案    號 106年度台上字第2059號 107年度台上字第267號    判    決確定日期    106 年6 月7日 107 年1 月4日   是否為得易科罰金之案件          否 否   

編         號  21 22 23 24  罪         名  加重詐欺 加重詐欺 加重詐欺 加重詐欺  宣    告    刑  有期徒刑1年 （聲請書誤載為1年2月） 有期徒刑1年2 月 有期徒刑1年 有期徒刑1年2月  犯  罪  日  期  104年2月1日 （聲請書誤載為104年2月5日） 104年2月2日 104年2月4日 104 年2 月5日  偵查(自訴)機關年  度  案  號  桃園地檢104 年度偵字第18164號等     最  後 事實審 法    院 臺灣高院     案    號 106年度上訴字第1641號     判決日期 106 年9月27日     確  定 判  決 法    院 最高法院     案    號 107年度台上字第267號     判    決確定日期 107 年1 月4日    是否為得易科罰金之案件  否    

編         號  25 26 27 28  罪         名  加重詐欺 加重詐欺 加重詐欺 加重詐欺  宣    告    刑  有期徒刑1年 有期徒刑1年8 月 有期徒刑1年2 月 有期徒刑1年2月  犯  罪  日  期  104年2月6日 104年2月7日 104年2月10日 104 年2 月11日  偵查(自訴)機關年  度  案  號  桃園地檢104 年度偵字第18164號等     最  後 事實審 法    院 臺灣高院     案    號 106年度上訴字第1641號     判決日期 106 年9月27日     確  定 判  決 法    院 最高法院     案    號 107年度台上字第267號     判    決確定日期 107 年1 月4日    是否為得易科罰金之案件  否    

編         號  29 30 31 32  罪         名  加重詐欺 加重詐欺 加重詐欺 加重詐欺  宣    告    刑  有期徒刑1年 有期徒刑1年2 月 有期徒刑1年 有期徒刑1年  犯  罪  日  期  104年2月12日 104年2月13日 104年2月13日 104 年2 月15日  偵查(自訴)機關年  度  案  號  桃園地檢104 年度偵字第18164號等     最  後 事實審 法    院 臺灣高院     案    號 106年度上訴字第1641號     判決日期 106 年9月27日     確  定 判  決 法    院 最高法院     案    號 107年度台上字第267號     判    決確定日期 107 年1 月4日    是否為得易科罰金之案件  否    

編         號  33 34 35 36  罪         名  加重詐欺 加重詐欺 加重詐欺 加重詐欺  宣    告    刑  有期徒刑1年 有期徒刑2年 有期徒刑1年 （聲請書誤載為8月） 有期徒刑2年4月 （聲請書誤載為2年）  犯  罪  日  期  104年2月16日 104年4月10日、 104年4月11日、 104年4月13日 104年4月19日 104 年4 月7日、 104年4月12日、 104年4月15日  偵查(自訴)機關年  度  案  號  桃園地檢104 年度偵字第18164號等     最  後 事實審 法    院 臺灣高院     案    號 106年度上訴字第1641號     判決日期 106 年9月27日     確  定 判  決 法    院 最高法院     案    號 107年度台上字第267號     判    決確定日期 107 年1 月4日    是否為得易科罰金之案件  否    

編         號  37 38 39 40  罪         名  加重詐欺 加重詐欺 加重詐欺 加重詐欺  宣    告    刑  有期徒刑1年2月 有期徒刑1年2月 有期徒刑1年2 月 有期徒刑1年  犯  罪  日  期  104年4月27日 104年4月27日 104年2月11日 104 年2 月15日  偵查(自訴)機關年  度  案  號  桃園地檢104 年度偵字第18164號等     最  後 事實審 法    院 臺灣高院     案    號 106年度上訴字第1641號     判決日期 106 年9月27日     確  定 判  決 法    院 最高法院     案    號 107年度台上字第267號     判    決確定日期 107 年1 月4日    是否為得易科罰金之案件  否    

編         號  41 42 43 44  罪         名  加重詐欺 加重詐欺 加重詐欺 加重詐欺  宣    告    刑  有期徒刑1年2月 有期徒刑1年2月 有期徒刑1年8 月 有期徒刑1年  犯  罪  日  期  104年4月27日 104年8月24日 104年8月3日、 104年8月6日、 104年8月11日 104 年8 月5日  偵查(自訴)機關年  度  案  號  桃園地檢104 年度偵字第18164號等     最  後 事實審 法    院 臺灣高院     案    號 106年度上訴字第1641號     判決日期 106 年9月27日     確  定 判  決 法    院 最高法院     案    號 107年度台上字第267號     判    決確定日期 107 年1 月4日    是否為得易科罰金之案件  否    

編         號  45 46 47 48  罪         名  加重詐欺 加重詐欺 加重詐欺 加重詐欺  宣    告    刑  有期徒刑1年 有期徒刑1年4月 有期徒刑1年 有期徒刑1年  犯  罪  日  期  104年8月14日 104年8月20日、 104年8月26日 104年8月24日 104 年8 月24日  偵查(自訴)機關年  度  案  號  桃園地檢104 年度偵字第18164號等     最  後   事實審 法    院 臺灣高院     案    號 106年度上訴字第1641號     判決日期 106 年9月27日     確  定   判  決 法    院 最高法院     案    號 107年度台上字第267號     判    決確定日期 107 年1 月4日    是否為得易科罰金之案件  否    

編         號  49 50 51 52  罪         名  加重詐欺 加重詐欺 加重詐欺 加重詐欺  宣    告    刑  有期徒刑1年2月 有期徒刑1年 有期徒刑1年4 月 有期徒刑1年2月  犯  罪  日  期  104年8月26日 104年8月25日 104年8月26日 104 年8 月28日  偵查(自訴)機關年  度  案  號  桃園地檢104 年度偵字第18164號等     最  後 事實審 法    院 臺灣高院     案    號 106年度上訴字第1641號     判決日期 106 年9月27日     確  定 判  決 法    院 最高法院     案    號 107年度台上字第267號     判    決確定日期 107 年1 月4日    是否為得易科罰金之案件  否    

編         號  53 54 55 空白  罪         名  加重詐欺 加重詐欺 加重詐欺 空白  宣    告    刑  有期徒刑1年 有期徒刑1年2 月 有期徒刑1年 空白  犯  罪  日  期  104年8月27日 104年8月28日 104年2月2日 空白  偵查(自訴)機關年  度  案  號  桃園地檢104 年度偵字第18164號等  桃園地檢107年度偵字第6946號 空白  最  後 事實審 法    院 臺灣高院  臺灣高院 空白  案    號 106年度上訴字第1641號  107年上訴字第3442號 空白  判決日期 106 年9月27日  108年1月22日 空白  確  定 判  決 法    院 最高法院  臺灣高院 空白  案    號 107年度台上字第267號  107年度上訴字第3442號 空白  判    決確定日期 107 年1 月4日  108年2月23日 空白 是否為得易科罰金之案件  否  否 空白